臺灣臺中地方法院刑事裁定
111年度單禁沒字第914號
聲  請  人  臺灣臺中地方檢察署檢察官
被      告  蔡宗仁


上列被告因違反毒品危害防制條例案件（110年度毒偵字第1200
號、第3754號、110年度毒偵緝字第572號），經檢察官聲請單獨
宣告沒收（111年度聲沒字第304號），本院裁定如下：
    主    文
扣案如附表所示之物，均沒收銷燬之。
    理    由
一、聲請意旨略以：
  ㈠臺中市政府警察局第六分局員警於民國110年3月10日晚上9時
    30分許，在臺中市○○區○○路0段○○巷0○0號前，查獲被告蔡宗
    仁非法施用第二級毒品甲基安非他命1次，並扣得甲基安非
    他命1包（驗餘淨重0.2779公克）、大麻煙草1 包【驗餘淨
    重0.0274公克，持有第二級毒品大麻部分，由臺灣臺中地方
    檢察署檢察官（下稱檢察官）另行偵辦】、吸食器1組【110
    年度毒偵緝字第572號】。
  ㈡臺中市政府警察局第六分局員警於110年3月21日晚上11時55
    分許，在臺中市○○區○○路0段000號後門，查獲被告非法施用
    第二級毒品甲基安非他命1次，並扣得甲基安非他命1 包（
    驗餘淨重0.4846公克）、吸食器1組及大麻煙草1包（持有第
    二級毒品大麻部分，由檢察官另行偵辦）【110年度毒偵字
    第1200號】。
　㈢臺中市政府警察局第六分局員警於110年10月28日晚上11時15
    分許，在臺中市○○區○○路00號前，查獲被告非法施用第二級
    毒品甲基安非他命1次，並扣得甲基安非他命1包（驗餘淨重
    0.7489公克）【110年度毒偵字第3754號】。
　㈣而被告經本院以110年度毒聲字第846號裁定，令入法務部○○○
    ○○○○○附設勒戒處所執行觀察、勒戒後，認無繼續施用毒品
    之傾向，已於111年1月20日釋放出所，並經檢察官以110年
    度毒偵字第1200號、第3754號、110年度毒偵緝字第572號為
    不起訴處分在案。上開3案扣案之第二級毒品甲基安非他命
    ，均屬違禁物，爰依刑法第40條第2項、毒品危害防制條例
    第18條第1項前段之規定，聲請宣告沒收銷燬等語。
二、按違禁物或專科沒收之物得單獨宣告沒收，刑法第40條第2
    項定有明文；又按查獲之第一、二級毒品及專供製造或施用
    第一、二級毒品之器具，不問屬於犯罪行為人與否，均沒收
    銷燬之，毒品危害防制條例第18條第1項前段亦有明定。
三、經查：
  ㈠聲請意旨㈠、㈡所示被告施用第二級毒品甲基安非他命之犯行
    ，分別經本院以110年度毒聲字第846號、110年度毒聲字第1
    314號裁定令入勒戒處所觀察、勒戒後，認無繼續施用毒品
    之傾向，於111年1月20日釋放出所，且聲請意旨所示3案經
    檢察官以110年度毒偵字第1200號、第3754號、110年度毒偵
    緝字第572號為不起訴處分確定等情，有前揭不起訴處分書
    在卷可稽，並經本院核閱前開偵查卷宗屬實。
  ㈡員警因查獲如聲請意旨所示被告歷次施用第二級毒品甲基安
    非他命行為，而分別扣得如附表編號1、2、3所示之物，經
    送衛生福利部草屯療養院鑑驗結果，均檢出含有第二級毒品
     甲基安非他命成分等情，有衛生福利部草屯療養院110年3
    月22日草療鑑字第1100300324號、110年4年14日草療鑑字第
    1100400072號、110年11月12日草療鑑字第1101100123號鑑
    驗書各1份附卷可稽（見110年度毒偵緝字第572號卷第131頁
    、110年度毒偵字第1200號卷第149頁、110年度毒偵緝字第5
    72號卷第115頁），而甲基安非他命為毒品危害防制條例第2
    條第2項第2款所規定之第二級毒品，屬違禁物無訛，是扣案
    如附表所示之物，均應依毒品危害防制條例第18條第1項前
    段規定沒收銷燬之；又盛裝前開甲基安非他命之外包裝袋，
    以現今所採行之鑑驗方式，亦無法將毒品與包裝袋完全析離
    ，應整體視為查獲之毒品，一併宣告沒收銷燬之；至因鑑驗
    而耗用部分既已滅失，自毋庸再宣告沒收銷燬。
四、爰依刑事訴訟法第455條之36第2項，毒品危害防制條例第18
    條第1項前段，刑法第40條第2項，裁定如主文。
中　　華　　民　　國　　111 　年　　9 　　月　　30　　日
                  刑事第二十庭  法  官  江文玉
以上正本證明與原本無異。
如不服本裁定，應於收受送達後5日內向本院提出抗告狀。（應
附繕本）
                                書記官  黃珮華
中　　華　　民　　國　　111 　年　　9 　　月　　30　　日
【附表】
編號 扣案物品名稱 及數量 鑑驗結果 備註   1 第㈠案 甲基安非他命1包（驗餘淨重：0.2779公克，及外包裝袋1只） 衛生福利部草屯療養院110年3年22日草療鑑字第1100300324號鑑驗書： 檢品編號：B0000000 檢品外觀：晶體 送驗數量：0.2860公克(淨重) 驗餘數量：0.2779公克(淨重) 檢出結果：二級毒品           甲基安非他命 臺中地檢署110年度安保字第493 號扣押物品清單(110年度毒偵緝字第572號卷第125頁)   2 第㈡案 甲基安非他命1包（驗餘淨重：0.4846公克，及外包裝袋1只） 衛生福利部草屯療養院110年4年14日草療鑑字第1100400072號鑑驗書： 檢品編號：B0000000 檢品外觀：晶體 送驗數量：0.4905公克(淨重) 驗餘數量：0.4846公克(淨重)  檢出結果：二級毒品           甲基安非他命 臺中地檢署110年度安保字第593 號扣押物品清單(110年度毒偵字第1200號卷第153頁)   3 第㈢案  甲基安非他命1包（驗餘淨重：0.7489公克，及外包裝袋1只） 衛生福利部草屯療養院110年11年12日草療鑑字第1101100123號鑑驗書： 檢品編號：B0000000 檢品外觀：晶體 送驗數量：0.7532公克(淨重) 驗餘數量：0.7489公克(淨重)  檢出結果：二級毒品           甲基安非他命 臺中地檢署110年度安保字第1439 號扣押物品清單(110年度核交字第3861號卷第27頁)